【裁判字號】    92,訴,745
【裁判日期】    920930
【裁判案由】    侵權行為損害賠償
【裁判全文】
臺灣彰化地方法院民事判決  九十二年度訴字第七四五號
    原      告  藍景貿易有限公司
    法定代理人  甲 ○ ○
    被      告  乙 ○ ○
右當事人間請求侵權行為損害賠償事件，本院於民國九十二年九月二十二日言詞辯論
終結，判決如左：
    主      文
被告應給付原告新台幣陸拾壹萬陸仟肆佰零肆元及其自民國九十二年七月二日起至清
償日止，按年息百分之五計算之利息。
原告其餘之訴駁回。
訴訟費用（除減縮部分外）由被告負擔七分之六，餘由原告負擔。
    事實及理由
一、原告起訴主張：被告於九十二年四月二十三日中午十二時十分許，駕駛車號ＴＳ
    －○六六八號自小客車，沿彰化縣北斗鎮○○路由西向東往彰化縣田中鎮方向行
    駛，途經該路二四．五公里處，因車速過快而失控，於撞擊安全島後並衝入對向
    車道，撞及行駛於對向車道，由訴外人楊志偉駕駛伊公司所有之車號九Ｃ－六二
    六九號自用小客車，致該車受損，伊計支出修車費用新台幣（下同）六十八萬二
    千七百十二元（含拖吊費八千九百二十五元），並受有不能使用車輛之損害六萬
    元（修車期間二個月，按每日一千元計算）等情，本於侵權行為損害賠償請求權
    ，求為命被告賠償七十四萬二千七百十二元（原請求金額九十七萬二千六百零一
    元，於言詞辯論時減縮）並自支付命令送達翌日起加給法定利息之判決。
二、被告則以：伊因係酒後駕車，於變換車道時，車輛失控衝入對向車道而肇事，原
    告請求之修車費用應扣除折舊等語，資為抗辯。
三、原告主張被告駕車於前揭時地失控衝入對向車道，撞及其所有由訴外人楊志偉駕
    駛之前開車輛之事實，有其所提車禍現場照片七張為證，並為被告所自認，堪信
    為真實。按因故意或過失，不法侵害他人之權利者，負損害賠償責任；汽車、機
    車或其他非依軌道行駛之動力車輛，在使用中加損害於他人者，駕駛人應賠償因
    此所生之損害；不法毀損他人之物者，被害人得請求賠償其物因毀損所減少之價
    額，民法第一百八十四條第一項前段、第一百九十一條之二前段、第一百九十六
    條分別定有明文。本件被告駕車時過失毀損原告前開車輛，自應負侵權行為之損
    害賠償責任。原告主張其計支出修車費用六十七萬三千七百八十七元（零件費用
    加計營業稅為五十萬五千二百三十四元）、拖吊費用八千九百二十五元（合計六
    十八萬二千七百十二元），修車期間需期二個月，按每日一千元計算，受有不能
    使用車輛之損害六萬元之事實，有其所提行車執照、統一發票、修車明細資料為
    證，被告對此亦不爭執，僅以修車費用應扣除折舊抗辯。查原告請求之修車費用
    ，其中以新零件更換舊零件，其舊零件本應予折舊，由於更換新零件致增加該零
    件之價值，其增值部分，因非屬必要費用，即應予扣除。而依原告所提行車執照
    所載，該車廠牌為ＢＭＷ，於九十年十月三十日領照使用，計算至本件交通事故
    發生日止，已使用一年五月又二十六日。參照行政院頒「固定資產耐用年數表」
    及「固定資產折舊率表」之規定，自用小客車之耐用年數為五年，依平均法，每
    年折舊百分之二十；依定率遞減法，每年折舊千分之三六九。另據營利事業所得
    稅查核準則第九十五條第六款規定「固定資產提列折舊採用平均法或定率遞減法
    者，以一年為計算單位，其使用期間未滿一年者，按實際使用之月數相當於全年
    之比例計算之，不滿一月者，以月計。」依此方式計算，原告修車零件費用五十
    萬五千二百三十四元，如採用平均法折舊結果，扣除折舊後之價額為三十七萬八
    千九百二十六元〔505,234－505,234×（1－1÷6）×0.2×1.5＝378,926元，角
    以下四捨五入，以下同〕；如採用定率遞減法折舊結果，扣除折舊後之價額則為
    二十五萬九千九百八十四元〔505,234×0.631（1-0.369×6÷12）＝259,983 元
    〕。審酌本件原告車為高價車，該廠牌車之性能、品質普受一般人肯定，其中古
    車之市價行情較一般國產或中價位汽車為高，乃眾所周知。故本院認原告修車零
    件費用之折舊方式以採用平均法較為接近市價，即其零件扣除折舊後之費用為三
    十七萬八千九百二十六元。是以，原告所得請求被告賠償之金額合計為六十一萬
    六千四百零四元，逾此金額之範圍，為無理由。
四、綜上所述，原告本於侵權行為之法律關係，請求被告賠償，在六十一萬六千四百
    零四元及其自支付命令送達翌日即九十二年七月二日起至清償日止，按年息百分
    之五計算之利息範圍，洵屬正當，應予准許，逾此範圍，為無理由，應予駁回。
據上論結，本件原告之訴為一部有理由，一部無理由，依民事訴訟法第七十九條，判
決如主文。
中      華      民      國    九十二    年      九      月     三十     日
                                    民事第二庭
                                        法      官  陳 瑞 水
右為正本係照原本作成。
如對本判決上訴須於判決送達後二十日內向本院提出上訴狀。
中      華      民      國    九十二    年      九      月     三十     日
                                        法院書記官  楊 筱 惠


司法院資訊處製作；財團法人民間司法改革基金會備份。
